【裁判字號】    89,上易,514
【裁判日期】    890530
【裁判案由】    詐欺
【裁判全文】
臺灣高等法院高雄分院刑事判決    八十九年度上易字第五一四號
    上訴人即被告  甲○○
右上訴人因詐欺案件，不服臺灣高雄地方法院八十九年度易字第三五０號中華民國八
十九年二月十一日第一審判決（起訴案號：臺灣高雄地方法院檢察署八十八年度偵字
第二八六一五號），提起上訴，本院判決如左：
    主  文
上訴駁回。
    事  實
一、周志彬明知並未承包電梯工程，竟意圖為自己不法之所有，對乙○○佯稱伊已承
    包電梯工程，如果其投資新台幣（下同）二百五十萬元，於二個月內就可以回收
    本金並獲利潤數十萬元，而邀約乙○○投資，乙○○因不知有詐而陷於錯誤，陸
    續於八十八年四月二十三日交付四十萬元、四月二十八日交付八十二萬元、五月
    五日交付三十萬元、七月十三日交付六十萬元、九月四日交付八萬元及十五萬元
    于甲○○，合計金額為二百三十五萬元。嗣經乙○○與妻子丙○○發覺有異，要
求甲○○帶其前往工地察看及還款，遭甲○○藉詞拖延，始知受騙。
二、案經乙○○訴由臺灣高雄地方法院檢察署檢察官偵查起訴。
    理  由
一、右指事實，業經被告甲○○於偵查及原審審理中坦承不諱，核與告訴人乙○○、
    證人丙○○於偵、審中指訴、證述情節相符，復有被告所寫之信函及開立之本票
    影本附卷可稽。被告明知其並未承包電梯工程，竟向告訴人謊稱有承包電梯工程
    ，致使告訴人交付財物，足見被告有不法所有之意圖甚明。事證明確，被告犯行
    洵堪認定。
二、核被告所為，係犯刑法第三百三十九條第一項之詐欺罪。告訴人交付金錢之行為
    雖有多次，但係基於被告之一個詐騙行為而來，因此，不成立連續犯。原審適用
    刑法第三百三十九條第一項，罰金罰鍰提高標準條例第一條前段規定，並審酌被
    告之品行、於審理中對犯罪事實坦承不諱，且於事後已陸續賠償六十四萬五仟元
    ，業經乙○○供述明確，復有郵政國內匯款執據七紙附卷可稽等一切情狀，量處
    如有期徒刑九月，經核認事用法並無違誤，量刑亦屬妥適，被告上訴意旨否認犯
    犯罪，指摘原判決不當，為無理由，應予駁回。
三、被告經合法傳喚，無正當之理由不到庭，爰不待其陳述逕行判決。
據上論結，應依刑事訴訟法第三百六十八條、第三百七十一條，判決如主文。
本案經檢察官陳新慶到庭執行職務。
中    華    民    國     八十九     年      五        月     三十   日
                              臺灣高等法院高雄分院刑事第七庭
                                  審判長法官  王光照
                                        法官  黃壽燕
                                        法官  黃仁松
右正本證明與原本無異。
不得上訴。
                                      書記官  郭蘭蕙
中    華    民    國     八十九     年       六       月      一    日
附錄：本判決論罪科刑法條：
刑法第三百三十九條第一項：
意圖為自己或第三人不法之所有，以詐術使人將本人或第三人之物交付者，處五年以
下有期徒刑、拘役或科或併科一千元以下罰金。
                                                                        Ｄ


司法院資訊處製作；財團法人民間司法改革基金會備份。
